臺灣高等法院臺南分院刑事判決
111年度上訴字第901號
上  訴  人  
即  被  告  王寶賢


指定辯護人  黃昭雄律師
上列上訴人因毒品危害防制條例案件，不服臺灣臺南地方法院11
1年度訴字第139號中華民國111年5月18日第一審判決（起訴案號
：臺灣臺南地方檢察署111年度偵字第1829號；同一事實移送併
辦案號：同署111年度偵字第4507號），針對量刑提起上訴，本
院判決如下：
    主  文
上訴駁回。
    事實及理由
一、本院認定之事實、證據及理由，與第一審判決書之記載相同
    ，茲引用之，如附件。
二、被告上訴意旨以：伊雖有販賣毒品甲基安非他命給黃東河，
    但黃東河本身就有吸食甲基安非他命的習慣，且係因病才向
    伊購買，而伊2次販賣金額均僅新臺幣（下同）3000元，數
    量不多，與大盤毒梟販毒情節不同，且伊於警詢時即供出毒
    品上游因而查獲，原審未予減刑，就該2罪量定有期徒刑3年
    6月，定應執行4年2月，確實過重，請求予以減刑，並從輕
    量刑云云，經查：
  ㈠被告於警詢時雖供稱其毒品係向「阿呆」或「文哥」（溫哥
    ）的人所購得云云，但經本院向臺南市政府警察局刑事警察
    大隊函查是否有因被告之供述而查獲毒品上游乙節，據回覆
    稱：本案未因被告王寶賢之供述而查獲其毒品來源「阿呆」
    、「溫哥」、「阿溫」或其他人販毒之情形等語，此有臺南
    市政府警察局刑事警察大隊111年8月25日南市警刑大偵四字
    第1110505295號函在卷可稽（見本院卷第101頁），是被告
    上開主張，自屬無據。
　㈡刑之量定，為求個案裁判之妥當性，法律賦予法院裁量之權
    ，量刑輕重，屬為裁判之事實審法院得依職權自由裁量之事
    項。苟其量刑已以行為人之責任為基礎，並斟酌刑法第57條
    各款所列情狀，在法定刑度內，酌量科刑，如無偏執一端，
    致明顯失出失入情形，上級審法院即不得單就量刑部分遽指
    為不當或違法（最高法院72年度台上字第6696號判決意旨參
    照）。經查：原審以被告之責任為基礎，斟酌刑法第57條之
    各款事由而為刑之量定，已於理由欄中詳加論敘載明（見原
    判決第3頁），既未逾越法定刑度，亦未違反比例原則或罪
    刑相當原則，難認有何濫用權限情形。被告曾因施用毒品案
    件，經多次判刑或緩起訴處分之情，有其前科資料可考，其
    既明知毒品之危害性，竟不知檢點，仍將高達3000元之毒品
    先後賣給黃東河，此與毒友彼此間小量互通有無之情形不同
    ，而販毒行為助長毒品流通，衍生諸多家庭及社會問題，已
    為社會大眾所深惡痛絕，豈能因黃東河有病在身即可恣意販
    賣，被告以此主張應量定較輕之刑，殊無可取；何況，被告
    觸犯販賣第二級毒品罪，其法定刑為「10年以上有期徒刑，
    得併科1500萬元以下罰金」，原審以被告於偵審自白犯罪，
    再依刑法第59條規定，先後2次給予減刑，並斟酌被告犯罪
    各項情節，而分別量定有期徒刑3年6月，並定應執行有期徒
    刑4年2月，與上開販毒罪之法定刑相較之下，顯對被告極為
    優惠，難認有量刑或定應執行刑過重之情形，客觀上已無往
    下調降之可能。
三、綜上，被告提起上訴指摘原審判決不當，請求撤銷改判較輕
    之刑，為無理由，應予駁回。
據上論結，應依刑事訴訟法第368條、第373條，判決如主文。
本案經檢察官許嘉龍提起公訴及移送併辦，檢察官黃朝貴到庭執
行職務。
中　　華　　民　　國　　111 　年　　10 　月　　13     日
                  刑事第六庭    審判長法　官  吳勇輝
                                      法　官  包梅真
                                      法　官　黃國永
以上正本證明與原本無異。
如不服本判決應於收受送達後20日內向本院提出上訴書狀，其未
敘述上訴理由者，並得於提起上訴後20日內向本院補提理由書（
均須按他造當事人之人數附繕本）「切勿逕送上級法院」。
　　　　　　　　　　　　　　　　　　　書記官  葉宥鈞
中　　華　　民　　國　　111 　年　　10　　月　　13　　日
毒品危害防制條例第4條：
製造、運輸、販賣第一級毒品者，處死刑或無期徒刑；處無期徒
刑者，得併科新臺幣3千萬元以下罰金。
製造、運輸、販賣第二級毒品者，處無期徒刑或10年以上有期徒
刑，得併科新臺幣1千5百萬元以下罰金。
製造、運輸、販賣第三級毒品者，處7年以上有期徒刑，得併科
新臺幣1千萬元以下罰金。
製造、運輸、販賣第四級毒品者，處5年以上12年以下有期徒刑
，得併科新臺幣5百萬元以下罰金。
製造、運輸、販賣專供製造或施用毒品之器具者，處1年以上7年
以下有期徒刑，得併科新臺幣1百50萬元以下罰金。
前五項之未遂犯罰之。